

Pedro Vega Damian

Desarrollador Front End

Lima, Perú

Email: pedrovegadamian@gmail.com

Linkedin: https://www.linkedin.com/in/pedrovegadev

GitHub: https://github.com/pedrovegadev

Desarrollador Front End con 2 años de experiencia en el sector. Poseo habilidades en comunicación asertiva, adaptabilidad al cambio y trabajo en equipo. Enfocado en la mejora continua y la optimización de procesos en entornos de desarrollo.

Experiencia Laboral

Enero 2024 - Diciembre 2024 Desarrollador Front End en SIAM S.R.L

Implementación de nuevas características para la plataforma interna.

Aplicación de funcionalidades relacionadas a mapas interactivos.

Uso de Typescript, React, Next, MUI, Leaflet, Redux Toolkit.

Julio 2021 - Diciembre 2021 Desarrollador Front End en Wunderman Thompson

Implementación de nuevos diseños y maquetación de interfaces responsive.

Refactorización de código legacy para mejorar su eficiencia.

Desarrollo con HTML, CSS, Sass, JavaScript, jQuery, REST API, Laravel-mix.

Octubre 2020 - Diciembre 2020 Desarrollador Front End en FractalUp

Integración de nuevas features y módulos en la plataforma.

Refactorización de código para mejorar la mantenibilidad y rendimiento.

Uso de HTML, Sass, Vue.js, Vuex, JavaScript, TypeScript, REST API, GraphQL.

Educación

2017 - 2020 | Carrera Técnica Egresado de Desarrollo de Sistemas de la Información - IDAT

Abril 2021 - Agosto 2021 | Diplomado Front End Certificado Front End - IDAT Tecnologías usadas en el proyecto final del diplomado: Sass - Vue - Vuex- Vue-router - API REST